【裁判字號】    98,上訴,1183
【裁判日期】    980330
【裁判案由】    毒品危害防制條例
【裁判全文】
臺灣高等法院刑事判決                98年度上訴字第1183號
上  訴  人
即  被  告  甲○○
                    （另案於臺灣臺北監獄臺北分監執行中）
上列上訴人因違反毒品危害防制條例案件，不服臺灣板橋地方法
院97年度訴字第4671號，中華民國98年1月13日第一審判決（起
訴案號：臺灣板橋地方法院檢察署97年度毒偵字第8118號、8185
號、8244號），提起上訴，本院判決如下：
    主  文
上訴駁回。
    理  由
一、按不服地方法院之第一審判決而上訴者，應向管轄第二審之
    高等法院為之；上訴書狀應敘述具體理由；第二審法院認為
    上訴書狀未敘述理由或上訴有第 362條前段情形，應以判決
    駁回之，刑事訴訟法第361條第1、2項、第367條前段明文規
    定。而所謂上訴之具體理由，必係依卷內既有訴訟資料或提
    出新事證，指摘或表明第一審判決有何採證認事、用法或量
    刑等足以影響判決本旨之不當或違法，而構成應予撤銷之具
    體事由，始足當之；倘僅泛言原判決認定事實錯誤、違背法
    令、量刑失之過重或輕縱，而未依上揭意旨指出具體事由，
    或形式上雖已指出具體事由，然該事由縱使屬實，亦不足以
    認為原判決有何不當或違法者，皆難謂係具體事由，俾與第
    二審上訴制度在請求第二審法院撤銷、變更第一審不當或違
    法之判決，以實現個案救濟及節制濫行上訴之立法目的相契
    合。是倘上訴人之上訴書狀雖敘述上訴理由，惟並未具體敘
    述第一審判決有何不當或違法情形，即與未敘述具體理由無
    異，所為上訴，即非適法（最高法院97年度台上字第892號
    判決參照）。
二、經查，本件原判決以上訴人即被告甲○○之自白、臺灣尖端
    先進生技股份有限公司及詮科技股份有限公司濫用藥物檢驗
    報告，及本院被告前案紀錄表等為據，認定被告確於民國97
    年8月18日、同年月31日分別有施用第一級毒品海洛因之犯
    行，並為累犯，各量處有期徒刑10月，應執行有期徒刑1年6
    月等情，均已詳敘其所憑證據、認定理由及量刑依據，從形
    式上觀察並無任何採證認事、用法或量刑之不當或違法。被
    告上訴，其理由僅泛言原審判決未依刑法第57條、第59條之
    科刑標準作處刑依據，量刑過重云云。惟按量刑之輕重本屬
    法院依職權裁量之事項，原審判決量處被告刑責，已審酌被
    告屢有毒品前科，素行不佳，又因施用毒品經判處罪刑確定
    後，於未到案執行前再犯本件施用毒品案件，顯然先前所施
    之保安處分及刑之執行均未收矯治、警惕之效，以被告無確
    實戒毒之決心，而施以相當之刑罰，期收教化功能，兼衡犯
    後坦承犯行，所犯乃自戕身心健康，尚未危及他人等一切情
    狀，並未逾越職權，亦未違反比例原則，核被告之上訴意旨
    ，僅係就原審之量刑反覆爭執，並未依據卷內既有訴訟資料
    提出新事證，以指摘或表明第一審判決有何採證認事、用法
    或量刑等足以影響判決本旨之不當或違法，要難謂其上訴書
    狀已經敘述具體理由，揆諸上開規定及說明，本件上訴顯無
    具體理由而不合法定程式，應予駁回，並不經言詞辯論為之
    。
據上論斷，應依刑事訴訟法第367條前段、第372條，判決如主文
。
中    華    民    國    98    年    3    月     30    日
                  刑事第十九庭審判長法  官  黃金富
                                    法  官  吳  燦
                                    法  官  魏新國
以上正本證明與原本無異。
如不服本判決，應於收受送達後10日內向本院提出上訴書狀，其
未敘述上訴之理由者並得於提起上訴後10日內向本院補提理由書
（均須按他造當事人之人數附繕本）「切勿逕送上級法院」。
                                    書記官  邵淑津
中    華    民    國    98    年    4     月    2     日


司法院資訊處製作；財團法人民間司法改革基金會備份。
